臺灣高等法院交通事件裁定　　　　　　 96年度交抗字第825號
抗　告　人
即受處分人　甲○○
上列抗告人因違反道路交通管理處罰條例案件，不服臺灣臺北地
方法院，中華民國96年9月29日所為裁定（96年度交聲字第924號
），提起抗告，本院裁定如下：
    主  文
抗告駁回。
    理  由
一、本件抗告意旨略以：原裁定指稱五月一日，僅係勞工放假，
    但公務員上班，在台灣從地方到中央政府之公務員約佔比例
    百分之十不到；原裁定並稱抗告人之違規影響當日尖峰時間
    車流通暢，但該天在該時間之路上冷泠清清，並無車流，何
    有尖峰間可言，原審不應因影響交通流量而判罰，因之不服
    原裁定而提起抗告云云。
二、按汽車停車時，在停車場內或路邊准停車處所停車時，應依
    規定停放，不得紊亂；且應依停車時間、位置、方式及車種
    之規定，道路交通安全規則第一百十二條第一項第十四、十
    六款分別定有明文。次按汽車駕駛人停車時，停車時間、位
    置、方式、車種不依規定者，處新臺幣（下同）六百元以上
    一千二百元以下罰鍰，道路交通管理處罰條例第五十六條第
    一項第九款亦有明文。
三、本院查：
（一）本件抗告人即異議人即受處分人甲○○因駕駛車號八七七
      ０—ＥＦ號自小客車，經臺北市政府警察局交通警察大隊
      警員舉發於民國九十六年五月一日十九時二十六分許，在
      民權東路三段四六號旁，有「停車時間不依規定」之違規
      情事，抗告人不服曾提出陳述，原處分機關函請舉發單位
      調查結果，仍認抗告人之違規事實明確，依道路交通管理
      處罰條例首開規定，裁處罰鍰六百元，抗告人不服，提出
      異議，經原審以本案違規事實明確，原處分機關援引道路
      交通管理處罰條例首開規定，裁處抗告人罰鍰六百元，核
      無違誤，異議為無理由而以裁定駁回其異議。
（二）抗告人雖據上開抗告意旨所載理由提起抗告，惟按：抗告
      人對於在上開時、地，駕駛上揭自小客車停放在臺北市○
      ○○路○段四六號旁之事實，及其停車地點係屬「尖峰時
      段禁停格位」（十七至二十時）等情，並不爭執，足認抗
      告人確有上開違規之事實。再查，抗告人違規之九十六年
      五月一日，固為「勞動節」，而依行政院人事行政局之規
      定，當天僅係勞工放假之特定節日（另如軍人節），並非
      屬「全國性放假之民俗節日或紀念日（例如春節、民族掃
      墓節、端午節、中秋節、農曆除夕）、星期六、星期日」
      等之全國性例假日，此為公眾周知之事實。勞動節既非全
      國均放假之全國性例假日，則除勞工外，仍有上、下班及
      上、下課之車流，而有管制停車，以利當日尖峰時間車流
      通暢之必要，難認係屬本案系爭交通管制措施所指「例假
      日」，當日尖峰時間仍不得在系爭停車格位停放；足見抗
      告人之抗告意旨所指，尚非有稽，自無足採。
四、綜上所述，本件抗告人之違規事實已甚明確，原處分機關援
    引道路交通管理處罰條例首開規定，裁處抗告人罰鍰六百元
    ，核無違誤；原審就抗告人之聲明異議，認無理由，而以裁
    定駁回其異議，亦非無稽；抗告人之抗告意旨，仍執陳詞指
    摘原裁定不當，難認為有理由，應予駁回。
五、據上論結，應依道路交通案件處理辦法第二十六條，刑事訴
    訟法第四百十二條，裁定如主文。
中　　華　　民　　國　　96　　年　　10　　月　　29　　日
                  刑事第三庭審判長法  官  許國宏
                                  法  官  楊貴志
                                  法  官  許增男
以上正本證明與原本無異。
不得再抗告。
                                  書記官  葉金發
中　　華　　民　　國　　96　　年　　10　　月　　29　　日
